【裁判字號】    89,易,1419
【裁判日期】    891227
【裁判案由】    竊盜
【裁判全文】
臺灣屏東地方法院刑事判決                        八十九年度易字第一四一九號
    公  訴  人  臺灣屏東地方法院檢察署檢察官
    被      告  丙○○
右列被告因竊盜案件，經檢察官提起公訴（八十九年度偵字第五一七一號）及移送併
辦（八十九年偵字第五八八○號），本院判決如左：
    主  文
丙○○連續攜帶兇器竊盜，未遂，累犯，處有期徒刑壹年捌月。扣案之Ｔ型扳手壹支
沒收。
    事  實
一、丙○○曾於民國八十六年間，因妨害自由案件，經台灣台中地方法院判處有期徒
    刑五月，並於八十六年八月三十日易科罰金執行完畢。復因竊盜案件，經本院判
    處有期徒刑一年六月，並於八十九年二月二十九日經台灣高等法院高雄分院駁回
    上訴而確定（尚未執行）。惟猶不知警惕，竟又基於意圖為自己不法所有之概括
    犯意：
    (一)先於八十九年九月二日下午五時三十許，在屏東縣內埔鄉○○路迪士尼炸雞店
      內，竊取甲○○所有之紅色皮包乙個（內有新台幣七百餘元、國民身證乙枚、
      提款卡二張、信用卡四張、駕照乙枚及健保卡乙枚等物），得手後據為己有。
    (二)再於八十九年九月八日下午五時三十分許，在內埔鄉○○村○○路一三五號旁
      ，持客觀上具有危險性、可為兇器之Ｔ型扳手一支，著手撬動乙○○所有而停
      放於上址之ＰＦＲ─六三五號重型機車置物箱，惟因未能開啟，卒未取得財物
      ，並隨即為警查獲，而扣得扳手一支。
    (三)復於八十九年十月八日上午九時許，在屏東縣屏東市○○路四號前，徒手竊取
      劉哲瑋所有而供劉芳秀使用之ＰＧＶ─○七一號（引擎號碼為四ＫＸ二一八四
      一五號）重型機車一台，得手後留為供己代步之工具，嗣於八十九年十月十三
      日上午四時四十分在屏東縣內埔鄉○○村○○路界揚超商前，為警查獲而知上
      情。
二、案經屏東縣警察局內埔分局報請臺灣屏東地方法院檢察署檢察官偵查起訴及移送
    併辦。
    理  由
一、右開事實業據被告丙○○於警訊及偵審中坦承不諱，核與被害人甲○○、乙○○
    及劉芳秀指陳之失竊情節相符，此外並有受理案件紀錄表、信用卡及身分證影本
    、車輛竊盜個別查詢報表、機車照片、贓物保領結等附卷可稽，復有Ｔ型扳手一
    支扣案足憑，本件事證明確，被告犯行洵堪認定，應依法論科。
二、按扣案之Ｔ型扳手一支乃金屬製品，質地堅硬而鈍重，可用以傷害人之生命、身
    體，客觀上具有危險性，自屬刑法第三百二十一條第一項第三款所稱「兇器」之
    一種。是核被告丙○○於事實欄一(一)、(三)之時地所為，係犯刑法第三百二十條第
    一項之竊盜罪；於事實欄一(二)之時地所為，則係犯刑法第三百二十一條第二項、
    第一項第三款之攜帶兇器竊盜未遂罪。其連續多次犯行，時間緊接，所犯竊盜罪
    之構成要件僅結果之既未遂及加重條件之有無有所不同，顯係基於概括犯意反覆
    為之，復因普通竊盜罪可包含於加重竊盜罪之中，故應依連續犯規定以較重之加
    重竊盜未遂罪論以一罪，並依法加重其刑（最高法院四十四年度台上字第一一七
    八號判決可資參照）。另查被告曾於八十六年間因妨害自由案件，經台灣台中地
    方法院判處有期徒刑五月，甫於八十六年八月三十日易科罰金執行完畢，有台灣
    屏東地方法院檢察署刑案資料查註紀錄表乙紙在卷可按，其於五年內再犯有期徒
    刑以上刑之本罪，為累犯，亦應依法加重其刑，並依法遞加之。而被告已著手於
    加重竊盜行為之實施，然未竊得財物，為未遂犯，應依刑法第二十六條前段之規
    定，減輕其刑。又公訴人雖僅就被告於八十九年九月二日（事實欄一、(一)）及同
    年九月八日（事實欄一、(二)）等二次犯行提起公訴，然檢察官就犯罪事實一部起
    訴者，其效力及於全部。本件被告於八十九年十月八日竊盜之事實（事實欄一、
    (三)）雖未經起訴，然與前揭論罪科刑部分，有連續犯之關係，已如前述，本院自
    應就屬於裁判上一罪之該部犯罪事實一併加以裁判。茲審酌被告素行不佳；犯罪
    之次數；所得之金額；對被害人所造成之損失；竊得之物品係供己所用及犯後坦
    承犯行、態度良好等一切情狀，爰量處如主文所示之刑，以資懲儆。至扣案之扳
    手一支，係被告所有，且為供其犯罪所用之物，業據被告供明在卷，應依法宣告
    沒收。
據上論斷，應依刑事訴訟法第二百九十九條第一項前段，刑法第五十六條、第三百二
十一條第二項、第一項第三款、第二十六條、第四十七條、第三十八條第一項第二款
，罰金罰鍰提高標準條例第一條前段，判決如主文。
本案經檢察官鍾和憲到庭執行職務。
中      華      民      國      八十九    年    十二    月    二十七    日
                                      臺灣屏東地方法院刑事第一庭
                                          法  官  王以齊
右正本證明與原本無異。
對於本判決如有不服應於收受送達後十日內向本院提出上訴書狀上訴於台灣高等法院
高雄分院並按他造當事人之人數附具繕本。
                                          書記官   林天化
中      華      民      國      八十九    年    十二    月    二十七    日
附錄本判決論罪科刑法條：
刑法第三百二十一條
犯竊盜罪而有左列情形之一者，處六月以上五年以下有期徒刑：
  一  於夜間侵入住宅或有人居住之建築物、船艦，或隱匿其內而犯之者。
  二  毀越門扇、牆垣或其他安全設備而犯之者。
  三  攜帶兇器而犯之者。
  四  結夥三人以上而犯之者。
  五  乘火災、水災或其他災害之際而犯之者。
  六  在車站或埠頭而犯之者。
前項之未遂罰之。


司法院資訊處製作；財團法人民間司法改革基金會備份。
